臺灣高等法院臺南分院刑事裁定
111年度交聲再字第42號
聲  請  人  
即受判決人  紀仁豐


上列聲請人因過失傷害案件，對於本院110年度交上易字第609號
中華民國111年4月14日確定判決（原審案號：臺灣臺南地方法院
110年度交易字第480號；起訴案號：臺灣臺南地方檢察署110年
度調偵字第886號），聲請再審，本院裁定如下：
    主  文
再審之聲請駁回。
    理  由
一、聲請意旨略以：聲請人即受判決人紀仁豐前因過失傷害案件
    ，經臺灣臺南地方法院以110年度交易字第480號刑事判決，
    判處有期徒刑2月，如易科罰金，以新臺幣(下同)1仟元折算
    1日，聲請人不服提起上訴後，於民國111年4月14日經本院
    以110年度交上易字第609號刑事判決(下稱原確定判決)，判
    決上訴駁回而確定在案。惟聲請人於上開判決確定後，已於
    111年5月10日與告訴人陳宛榆、張家毓成立和解，並已依和
    解條件於同日給付其2人共計7萬4,000元之賠償金，且其2人
    明示不再追究民、刑事責任，此為判決確定後成立之新事實
    ，可認聲請人應受輕於原判決所認罪名之判決，爰依刑事訴
    訟法第420條第1項第6款之規定，為聲請人之利益對原確定
    判決聲請再審等語。
二、按聲請再審，由判決之原審法院管轄，刑事訴訟法第426條
    第1項定有明文。查本件聲請人聲請再審之過失傷害案件，
    於111年4月14日經本院110年度交上易字第609號為實體有罪
    判決，因不得上訴而確定，聲請人聲請再審，依前揭規定，
    本院自屬再審之管轄法院，合先敘明。
三、按法院認為無再審理由者，應以裁定駁回之，刑事訴訟法第
    434條第1項定有明文。又按有罪之判決確定後，因發現新事
    實或新證據，單獨或與先前之證據綜合判斷，足認受有罪判
    決之人應受無罪、免訴、免刑或輕於原判決所認罪名之判決
    者，為受判決人之利益，始得聲請再審，刑事訴訟法第420
    條第1項第6款定有明文。再按刑事訴訟法第420條第1項第6
    款，所謂「輕於原判決所認罪名」，係指與原判決所認之罪
    名比較，其法定刑較輕之相異罪名而言，例如原認放火罪實
    係失火罪，原認殺尊親屬罪實係普通殺人罪，原認血親和姦
    罪實係通姦罪等是；至於同一罪名之有無加減刑罰原因，僅
    足以影響科刑之範圍，惟其罪質並無改變，即與罪名是否相
    異無關，自不得據為聲請再審之原因。從而自首、未遂犯、
    累犯、連續犯等刑之加減，即非本條款所指罪名之範圍（最
    高法院106年度台抗字第503、121號裁定意旨參照）。
四、經查：本件聲請人雖以上開事由聲請再審，然上開和解乙節
    ，核與罪名無關，且聲請人對原確定判決所認定之罪名，並
    不爭執，復坦認犯原確定判決所認定之過失傷害罪（見本院
    卷第49頁)，是上開和解乙節僅影響科刑範圍，而罪名、罪
    質均不變，並非主張可獲致較輕於原判決所認罪名之判決，
    依前開說明，不生「與原判決所認罪名比較，其法定刑較輕
    之相異罪名」之結果，聲請人所舉聲請再審理由，與刑事訴
    訟法第420條第1項第6款「應受輕於原判決所認罪名之判決
    」要件不符，其聲請為無理由，應予駁回。
五、據上論斷，應依刑事訴訟法第434條第1項裁定如主文。
中　　華　　民　　國　　111 　年　　6 　　月　　9 　　日
                  刑事第四庭    審判長法　官  郭玫利
                                      法　官  曾子珍
                                      法　官  陳金虎
以上正本證明與原本無異。
不得抗告。
　　　　　　　　　　　　　　　　　　　書記官　蘇文儀　　
中　　華　　民　　國　　111 　年　　6 　　月　　9 　　日